【裁判字號】    97,交聲,1341
【裁判日期】    970730
【裁判案由】    違反道路交通管理處罰條例聲明異議
【裁判全文】
臺灣臺北地方法院交通事件裁定        97年度交聲字第1341號
異議人即
受處分人  甲○○
上列異議人即受處分人因違反道路交通管理處罰條例案件，對於
臺北市交通事件裁決所於民國97年4月1日所為之處分（原處分案
號：北市裁三字第裁22-CN0000000號），聲明異議，本院裁定如
下：
    主  文
異議駁回。
    理  由
一、按汽車駕駛人在禁止臨時停車處所停車者，處新臺幣（下同
    ）六百元以上一千二百元以下罰鍰，道路交通管理處罰條例
    第五十六條第一項第一款定有明文。所謂汽車，依同條例第
    三條第八款規定，包括機器腳踏車。而依道路交通標誌標線
    號誌設置規則第一百六十九條規定，所謂「禁止臨時停車線
    」，係用以指示禁止臨時停車路段，以劃設於道路緣石正面
    或頂面為原則，無緣石之道路得標繪於路面上，距路面邊緣
    以三十公分為度；本標線為「紅色實線」，線寬除設於緣石
    ，正面者以緣石高度為準外，其餘皆為十公分；且本標線禁
    止時間為全日二十四小時，如有縮短之必要時，應以標誌及
    附牌標示之。又「人行道」不得臨時停車，道路交通安全規
    則第一百十一條第一項第一款亦有明文。
二、本件原處分機關臺北市交通事件裁決所係以：異議人即受處
    分人甲○○所有之車號ＣＸＵ—八六八號重型機車，於民國
    九十六年十二月二日下午一時二分許，停放在臺北縣三重市
    ○○○路三００號前之禁止臨時停車處所，因駕駛人不在現
    場，經舉發單位臺北縣政府警察局三重分局交通分隊警員當
    場以拍照方式採證，並以異議人所有上開車輛有違反道路交
    通管理處罰條例第五十六條第一項第一款規定之行為製單舉
    發，嗣異議人向原處分機關提出申訴，經原處分機關函請舉
    發單位調查結果，仍認異議人有前開違規行為，原處分機關
    乃於九十七年四月一日依道路交通管理處罰條例第五十六條
    第一項第一款及違反道路交通管理事件統一裁罰基準及處理
    細則第四十三條、第四十四條、第六十七條之規定，裁處異
    議人罰鍰六百元。
三、異議意旨略以：上開路段並未設立禁止臨時停車標誌，本件
    顯係不當舉發云云。
四、查異議人所有之上開機車，於前揭時間停放在臺北縣三重市
    ○○○路三００號前，此為異議人所不否認，而異議人停車
    處所除劃有「禁止臨時停車標線（即採證照片所示異議人機
    車左方地面上、劃設於道路緣石頂面之紅色實線）」外，亦
    屬「人行道」，此有採證照片附卷可稽，揆諸前開規定，自
    堪認異議人確有在禁止臨時停車處所停車之違規行為。異議
    人辯稱該處並未設立禁止臨時停車標誌云云，顯有誤會，並
    不足採。
五、綜上所述，異議人確有於前揭時、地在禁止臨時停車處所停
    車之違規行為，從而，原處分機關依前揭道路交通管理處罰
    條例第五十六條第一項第一款及違反道路交通管理事件統一
    裁罰基準及處理細則第四十三條、第四十四條、第六十七條
    規定，裁處異議人罰鍰六百元，核無違誤。異議人之異議，
    為無理由，應予駁回。
據上論斷，應依道路交通案件處理辦法第十九條，裁定如主文。
中    華    民    國  九十七  年    七    月   三十   日
                  交通法庭法  官  陳芃宇
以上正本證明與原本無異
如不服本裁定應於送達後5日內向本院提出抗告狀
                          書記官  徐鶯尹
中    華    民    國  九十七  年    七    月   三十   日


司法院資訊處製作；財團法人民間司法改革基金會備份。
